臺灣臺中地方法院刑事附帶民事訴訟判決
111年度中簡附民字第1號
原      告  李欣穎

被      告  黃彬河

上列被告因洗錢防制法等案件（110年度中金簡字第108號），經
原告提起刑事附帶民事訴訟請求損害賠償，本院判決如下：
    主    文
原告之訴及假執行之聲請均駁回。
    事    實
一、原告訴之聲明及陳述如附件刑事附帶民事訴訟起訴狀所載。
二、被告未為任何聲明或陳述，亦未提出任何書狀。
    理    由
一、按提起附帶民事訴訟，應於刑事訴訟起訴後第二審辯論終結
     前為之，但在第一審辯論終結後提起上訴前，不得提起，
    刑 事訴訟法第488條定有明文。次按所謂「附帶民事訴訟」
    原本為民事訴訟程序，為求程序之便捷，乃附帶於刑事訴訟
    程 序，一併審理及判決；申言之，在刑事訴訟中，因有訴
    訟程 序可資依附，是以隨時可以提起附帶民事訴訟；若在
    辯論終 結後，已無訴訟可言，自不得再行提起附帶民事訴
    訟，「須 待提起上訴後，案件繫屬於第二審時，始有訴訟
    程序可資依 附，始得再行提起附帶民事訴訟」，前開刑事
    訟法第488條規定其故在此（臺灣高等法院暨所屬法院92年
    法律座談會刑 事類提案第35號審查意見參照）。而簡易判
    決處刑程序因無 言詞辯論，故其附帶民事訴訟之提起至遲
    應於法院判決之前 為之，始為合法（參照民國92年11月26
    日臺灣高等法院暨所 屬法院92年法律座談會刑事類提案第3
    5號研討結果）。又法 院認為原告之訴不合法或無理由者，
    應以判決駁回之，刑事 訴訟法第502條第1項亦有明文。
二、經查：被告黃彬河因洗錢防制法等案件，經臺灣臺中地方法
    院檢察署檢察官以110年度偵字第28516號、第29020號、第3
    2011號向本院聲請簡易判決處刑，本院業於110年12月23日
    以110年度中金簡字第108號判決等情，有該案件刑事簡易判
    決影本1份在卷可稽，而原告係於本案刑事訴訟終結即判決
    日後之110年12月28日始向本院具狀提起本件附帶民事訴訟
    ，有本院收狀戳印附卷足憑，揆諸首揭法律規定及說明，原
    告對被告提起本件附帶民事訴訟，顯不合法，自應駁回原告
    附帶提起之民事訴訟。又原告之訴既經駁回，其假執行之聲
    請即失所附麗，自應併予駁回。  
三、另本件本院所為此程序性駁回判決，並無礙於原告循民事訴
    訟途徑主張權利，是原告仍得依法另行提起民事訴訟，或於
    本件刑事案件合法上訴第二審後，再行向該第二審法院提起
    刑事附帶民事訴訟，併予敘明。
據上論斷，應依刑事訴訟法第488條、第502條第1項，判決如主
文。
中　　華　　民　　國　　111 　年　　1 　　月　　7 　　日
                  刑事第十庭  法  官  林芳如
以上正本證明與原本無異。
如不服本判決應於收受判決後20日內向本院提出上訴書狀，並應
敘述具體理由；其未敘述上訴理由者，應於上訴期間屆滿後20日
內向本院補提理由書（均須按他造當事人之人數附繕本）「切勿
逕送上級法院」。
本判決非對於刑事訴訟之判決有上訴時不得上訴。
                              書記官  張玉楓
中　　華　　民　　國　　111 　年　　1 　　月　　7 　　日